臺灣高雄地方法院刑事判決　　　　　　　　　　　　　九十年度訴字第二九三二號
　　公　訴　人　臺灣高雄地方法院檢察署檢察官
　　被　　　告　甲○○○
右列被告因毒品危害防制條例案件，經檢察官提起公訴（九十年度戒執緝二字第一七
九號），本院判決如左：
    主  文
甲○○○連續施用第一級毒品，處有期徒刑捌月。又施用第二級毒品，處有期徒刑參
月。應執行有期徒刑拾月。
    事  實
一、甲○○○曾於民國（下同）八十七年間因施用毒品案件，經本院於同年七月九日
    裁定送勒戒處所觀察、勒戒後，認有繼續施用毒品之傾向，再於同年八月十三日
    裁定令入戒治處所施以強制戒治一年，嗣於同年十二月十四日裁定停止戒治付保
    護管束，後於八十八年七月二十九日保護管束期滿，期間未經撤銷停止戒治，由
    本院於同年九月十六日以八十七年度訴字第一一九二號判決免刑確定。詎猶不知
    悔改，明知海洛因及安非他命業經公告列為毒品危害防制條例第二條第二項之第
    一級及第二級毒品，均不得非法持有、施用，竟基於施用第一級毒品之概括犯意
    ，自八十九年五、六月間某日起至同年十月二十三日止，連續在高雄縣大寮鄉○
    ○○路一二八巷七十四號之家中，以摻入香菸內點燃吸食之方式，施用第一級毒
    品海洛因多次，復又基於吸食第二級毒品之犯意，於九十年七月二十六日凌晨二
    時許起，回溯二十四小時內之某時止，在不詳地點，施用第二級毒品安非他命一
    次，嗣分別於八十九年十月二十三日下午一時許、九十年七月二十六日零時十分
    許，為警在上開住處及高雄縣大寮鄉○○○路三十四巷一百０二號查獲。
二、案經高雄縣警察局林園分局移請台灣高雄地方法院檢察署檢察官偵查起訴。
    理  由
一、訊據被告張簡寶藤對曾於右揭時、地連續施用第一級毒品海洛因之事實固坦承不
    諱，惟否認有何施用第二級毒品安非他命之犯行，辯稱伊都是吸食海洛因，沒有
    吸食安非他命云云，經查：被告於八十九年十月二十三日下午一時及九十年七月
    二十六日零時十分許為警查獲時所採取之尿液，經送請高雄縣政府衛生局檢驗結
    果，認前者呈嗎啡陽性反應；後者則甲基安非他命及嗎啡均呈陽性反應等情，有
    高雄縣政府衛生局八十九年十一月十五日八九煙檢字第二九四一號、九十年八月
    七日九十煙檢字第一二九九號煙毒尿液檢驗成績書影本各一紙附卷可稽，又上開
    二尿液檢體，經本院再將之送請高雄醫學大學附設中和紀念醫院（下稱高雄醫學
    院）複驗結果，八十九年十月二十三日所採集之尿液仍呈嗎啡陽性反應，九十年
    七月二十六日所採之尿液則僅呈甲基安非他命陽性反應，亦有該院九十年十二月
    三十一日報告編號九０一二─四八八、九０一二─四八七號濫用藥物尿液檢驗報
    告一件在卷可按。而依上開高雄醫學院之二檢驗報告所示，檢驗方法之確認檢驗
    步驟，係採用ＧＣ／ＭＳ氣相層析／質譜儀法檢驗，依該方式進行藥物及其代謝
    物之定性及定量分析，判斷上有如指紋之鑑定，幾乎不會有偽陽性反應發生等情
    ，業經行政院國軍退除役官兵輔導委員會台北榮民醫院八十三年四月七日以（八
    三）北總內字第０三０五九號號函示明確，是雖九十年七月二十六日被告遭警查
    獲所採之尿液，兩次送驗結果並不相同，惟揆諸上開榮民醫院函示意旨，應以高
    雄醫學院所為之檢驗結果較為可採，又海洛因施用入人體後水解還原成嗎啡，再
    循嗎啡之代謝方式排出體外，已據行政院衛生署藥物食品檢驗局（73）藥檢壹字
    第０三０二二一號、（80）藥檢壹字第０七一二號函說明綦詳。又甲基安非他命
    經口服投與後，約百分之七十於二十四小時內可自尿液中排出，又其尿液內含甲
    基安非他命成分之檢出，與投與甲基安非它命的量、個人體質、檢驗儀器之精密
    度有關，通常採尿化驗是否呈陽性反應，應以投與後二十四小時內所採者為宜，
    此亦有行政院衛生署藥物食品檢驗局（80）藥檢醫字第四五二九號函可查，足徵
    被告確有施用第一級、第二級毒品。又被告於八十七年間因施用毒品案件，經本
    院於同年七月九日裁定送勒戒處所觀察、勒戒後，認有繼續施用毒品之傾向，再
    於同年八月十三日裁定令入戒治處所施以強制戒治一年，嗣於同年十二月十四日
    裁定停止戒治付保護管束，後於八十八年七月二十九日保護管束期滿，期間未經
    撤銷停止戒治，由本院於同年九月十六日以八十七年度訴字第一一九二號判決免
    刑確定。有台灣高等法院被告全國前科紀錄表及台灣高雄地方法院檢察署刑案資
    料查註紀錄表各一紙附卷可參，從而其於五年內再犯本件施用毒品罪，事證明確
    ，被告上開犯行洵堪認定。
二、查海洛因、安非他命分屬毒品危害防制條例第二條第二項所稱之第一、二級毒品
    ，不得持有、施用。被告竟分別持之以施用，核其所為，係犯毒品危害防制條例
    第十條第一項之施用第一級毒品罪及同條第二項之施用第二級毒品罪。被告先後
    多次施用海洛因犯行，時間緊接、手法及罪名均同，顯係基於概括犯意而為之，
    為連續犯，應論以一罪，並加重其刑。又其施用第一級、第二級毒品前後持有該
    毒品之低度行為，應分別被其施用之高度行為所吸收，均不另論罪。被告所犯上
    開二罪之間，犯意各別，行為互殊，應予分論併罰。另被告於八十九年五、六月
    間即有施用第一級毒品等情，已據其於審理中自承在卷（見本院九十一年一月二
    十九日訊問筆錄），是公訴人起訴事實雖未述及被告於八十九年五、六月至同年
    十月間連續施用第一級毒品之犯行，然該部份事實與已起訴之被告於八十九年十
    月下旬施用安非他命之犯行部分，有連續犯之裁判上一罪之關係，應為起訴效力
    所及，本院自應併與審就。審酌被告前有施用毒品之不良素行，歷經觀察、勒戒
    及強制戒治程序後，仍未能徹底戒絕毒品，顯見意志不堅，且有失政府制定毒品
    危害防制條例之立法美意，本不宜寬貸，惟念其施用毒品乃自戕一己之身體健康
    ，尚未害及他人，且其犯後已大致坦承犯行，態度良好等一切情狀，各量處如主
    文所示之刑，並定其應執行之刑。
三、雖公訴意旨另認被告於九十年七月中旬亦有施用第一級毒品海洛因等情，惟被告
    於九十年七月二十六日經警察查獲時所採集尿液，經高雄醫學院檢驗結果僅有甲
    基安非他命呈陽性反應已如前述，既依前揭行政院衛生署函示：海洛因施用入人
    體後水解還原成嗎啡，會再循嗎啡之代謝方式排出體外；而上開檢驗報告未有嗎
    啡反應，且檢驗方式又係精準度極高之ＧＣ／ＭＳ氣相層析／質譜儀法，則被告
    於該時間未有施用海洛因等情堪已認定，惟此部分與前開論罪科刑之部分有裁判
    上一罪關係，爰不另為無罪之諭知，附此敘明。
據上論斷，應依刑事訴訟法第二百九十九條第一項前段，毒品危害防制條例第十條第
一項、第二項，第二十三條第二項，刑法第十一條、第五十六條、第五十一條第五款
，判決如主文。
中      華      民      國      九十一  年    二      月      二十七    日
                                  臺灣高雄地方法院刑事庭
                                      審判長法官  黃三友
                                            法官  吳宏榮
                                            法官  黃宗揚
右正本證明與原本無異。
如不服本判決，應於判決送達後十日內，向本院提出上訴狀。
                                          書記官  陳掌珠
中      華      民      國      九十一  年    二      月      二十七    日
